hr-HR: Dom i vrt > Kuhinja i blagovaonica > Kuhinjski alati i pribor > Kulinarski termometri: Slastičarski termometri; Termometri za prženje u dubokom ulju; Termometri s trenutnim očitavanjem; Termometri za pećnicu; Termometri sa sondom; Bežični termometri
ko: 가정/원예 용품 > 주방/식탁 > 주방용품 > 요리용 온도계: 설탕 온도계; 튀김 온도계; 식품 온도계; 오븐 온도계; 프로브 온도계; 무선 온도계
vi: Nhà và vườn > Phòng bếp và phòng ăn > Dụng cụ nhà bếp > Nhiệt kế nấu ăn: Nhiệt kế kẹo; Nhiệt kế chiên ngập dầu; Nhiệt kế đọc tức thì; Nhiệt kế lò nướng; Nhiệt kế đầu dò; Nhiệt kế không dây
pl: Dom i ogród > Kuchnia i jadalnia > Narzędzia i sprzęty kuchenne > Termometry spożywcze: Termometry do słodyczy; Termometry do głębokiego smażenia; Termometry z natychmiastowym odczytem; Termometry do piekarników; Termometry z sondą; Termometry bezprzewodowe
tr: Ev ve Bahçe > Mutfak ve Yemek > Mutfak Gereçleri ve Aletleri > Yemek Isıölçerleri: Şeker Termometreleri; Derin Kızartma Termometreleri; Anında Okunan Termometreler; Fırın Termometreleri; Prob Termometreleri; Kablosuz Termometreler
cs: Dům a zahrada > Kuchyně a jídelny > Kuchyňské nástroje a vybavení > Kuchyňské teploměry: Cukrářské teploměry; Teploměry do fritovače; Teploměry s okamžitým odečtem; Teploměry do trouby; Teplotní sondy; Bezdrátové teploměry
nb: Hjem og hage > Kjøkken og spiserom > Kjøkkenverktøy og bestikk > Matlagningstermometere: Godtetermometre; Frityrtermometre; Termometre for øyeblikkelig avlesning; Ovnstermometre; Probetermometre; Trådløse termometre
ja: ホーム・ガーデン > キッチン・ダイニング > キッチン用品・調理器具 > 料理用温度計: キャンディー温度計; 揚げ物用温度計; 瞬時読み取り温度計; オーブン用温度計; プローブ温度計; ワイヤレス温度計
de: Heim & Garten > Küche & Esszimmer > Küchenhelfer & -utensilien > Kochthermometer: Zucker-Thermometer; Frittier-Thermometer; Sofort ablesbare Thermometer; Ofenthermometer; Sondenthermometer; Drahtlose Thermometer
sl-SI: Dom in vrt > Kuhinja in jedilnica > Kuhinjska orodja in pripomočki > Kuhinjski termometri: Termometri za slaščice; Termometri za cvrtje; Termometri s takojšnjim odčitavanjem; Termometri za pečico; Termometri s sondo; Brezžični termometri
ru: Дом и сад > Кухня и сервировка стола > Кухонная утварь > Кулинарные термометры: Термометры для карамели; Термометры для фритюра; Быстродействующие термометры; Термометры для духовых шкафов; Термометры со щупами; Термометры с беспроводным подключением
it: Casa e giardino > Cucina e pranzo > Strumenti e utensili cucina > Termometri da cucina: Termometri per caramelle; Termometri per frittura; Termometri a lettura istantanea; Termometri da forno; Termometri a sonda; Termometri senza fili
pt-PT: Casa e jardim > Cozinha e refeições > Ferramentas e utensílios de cozinha > Termómetros de cozinha: Termómetros para doces; Termómetros para fritura; Termómetros de leitura instantânea; Termómetros de forno; Termómetros com sonda; Termómetros sem fio
sv: Hem och trädgård > Kök och matsal > Köksverktyg och köksgeråd > Matlagningstermometrar: Godistermometrar; Frityrtermometrar; Termometrar för omedelbar avläsning; Ugnstermometrar; Sondtermometrar; Trådlösa termometrar
es: Casa y jardín > Cocina y comedor > Herramientas y utensilios de cocina > Termómetros de cocina: Termómetros para dulces; Termómetros para freír; Termómetros de lectura instantánea; Termómetros de horno; Termómetros de sonda; Termómetros inalámbricos
sk-SK: Dom a záhrada > Kuchyňa a jedáleň > Kuchynské náradie a riad > Kuchynské teplomery: Cukrárske teplomery; Teplomery do fritézy; Vpichové teplomery; Teplomery do rúry; Teplomery so sondou; Bezdrôtové teplomery
nl: Huis en tuin > Keuken en eetkamer > Keukengereedschap > Kookthermometers: Snoepthermometers; Frituurthermometers; Direct afleesbare thermometers; Oventhermometers; Sondethermometers; Draadloze thermometers
lt-LT: Namai ir sodas > Virtuvė ir valgomasis > Virtuvės įrankiai > Maisto termometrai: Saldainių termometrai; Gruzdintuvės termometrai; Momentiniai termometrai; Orkaitės termometrai; Zondiniai termometrai; Belaidžiai termometrai
zh-CN: 家居与园艺 > 厨房/餐厅 > 厨房工具/用具 > 烹炒温度计/食品温度计: 糖温度计; 油炸温度计; 即时读取温度计; 烤箱温度计; 探头温度计; 无线温度计
hu: Otthon és kert > Konyha és étkező > Konyhai eszközök és edények > Főzési hőmérők: Cukorkahőmérők; Olajsütő hőmérők; Azonnali leolvasású hőmérők; Sütőhőmérők; Szondahőmérők; Vezeték nélküli hőmérők
fi: Koti ja puutarha > Keittiö ja ruokailu > Keittiövälineet ja tarvikkeet > Lämpömittarit ruuanlaittoon: Karkkilämpömittarit; Friteerauslämpömittarit; Reaaliaikaiset lämpömittarit; Uunin lämpömittarit; Anturilämpömittarit; Langattomat lämpömittarit
bg-BG: Дом и градина > Кухня и трапезария > Кухненски инструменти и прибори > Готварски термометри: Термометри за захар; Термометри за дълбоко пържене; Термометри с незабавно отчитане; Термометри за фурна; Термометри със сонда; Безжични термометри
pt-BR: Casa e jardim > Produtos de cozinha e aparelhos de jantar > Ferramentas e utensílios de cozinha > Termômetros para cozinha: Termômetros para doces; Termômetros para fritura; Termômetros de leitura instantânea; Termômetros para forno; Termômetros de sonda; Termômetros sem fio
th: บ้านและสวน > ห้องครัวและการรับประทานอาหาร > เครื่องมือและเครื่องใช้ในครัว > เครื่องวัดอุณหภูมิสำหรับทำอาหาร: เครื่องวัดอุณหภูมิน้ำตาล; เทอร์โมมิเตอร์สำหรับทอด; เครื่องวัดอุณหภูมิแบบอ่านค่าทันที; เครื่องวัดอุณหภูมิเตาอบ; เครื่องวัดอุณหภูมิแบบโพรบ; เครื่องวัดอุณหภูมิแบบไร้สาย
el: Σπίτι & κήπος > Κουζίνα & τραπεζαρία > Εργαλεία & σκεύη κουζίνας > Θερμόμετρα μαγειρικής χρήσης: Θερμόμετρα καραμέλας; Θερμόμετρα φριτέζας; Θερμόμετρα άμεσης ανάγνωσης; Θερμόμετρα φούρνου; Θερμόμετρα με αισθητήρα; Ασύρματα θερμόμετρα
fr: Maison et jardin > Arts de la table et arts culinaires > Ustensiles et accessoires de cuisine > Thermomètres de cuisson: Thermomètres à bonbons; Thermomètres pour friture; Thermomètres à lecture instantanée; Thermomètres de four; Thermomètres à sonde; Thermomètres sans fil
zh-TW: 居家和庭園 > 廚房與餐廳 > 廚房工具和用具 > 烹飪溫度計: 糖花溫度計; 油炸溫度計; 即時讀取溫度計; 烤箱溫度計; 探針溫度計; 無線溫度計
da: Hjem og have > Køkken og spisestue > Køkkenredskaber > Stegetermometre: Sliktermometre; Frituretermometre; Øjeblikkelige termometre; Ovntermometre; Stegetermometre; Trådløse termometre
en: Home & Garden > Kitchen & Dining > Kitchen Tools & Utensils > Cooking Thermometers: Candy Thermometers; Deep Fry Thermometers; Instant-Read Thermometers; Oven Thermometers; Probe Thermometers; Wireless Thermometers
ro-RO: Casă și grădină > Bucătărie și sufragerie > Instrumente și ustensile de bucătărie > Termometre pentru gătit: Termometre pentru bomboane; Termometre pentru prăjit; Termometre citire rapidă; Termometre pentru cuptor; Termometre tip sondă; Termometre wireless